【裁判字號】    95,簡上,347
【裁判日期】    950613
【裁判案由】    毒品危害防制條例
【裁判全文】
臺灣高雄地方法院刑事判決             95年度簡上字第347號
上  訴  人
即  被  告  乙○○
上列上訴人即被告因違反毒品危害防制條例案件，不服本院高雄
簡易庭於民國94年12月30日94年度簡字第7456號簡易判決（原檢
察官聲請簡易判決處刑案號：94年度毒偵字第8944號），提起上
訴，本院管轄第二審之地方法院合議庭，判決如下：
    主  文
上訴駁回。
    事實及理由
一、按第二審被告經合法傳喚，無正當之理由不到庭者，得不待
    其陳述，逕行判決；簡易判決之第二審程序，亦準用上開規
    定，刑事訴訟法第371 條、第455 條之1 第3 項分別定有明
    文。查被告乙○○於審判期日無正當理由而未到庭，有本院
    送達證書1 紙附卷可憑（本院簡上卷第33頁參照），參諸前
    揭說明，爰不待其陳述逕行判決。
二、本案經本院審理結果，認原審認定上訴人即被告涉犯毒品危
    害防制條例第11條第2 項之持有第二級毒品罪，判處有期徒
    刑4 月，並諭知如易科罰金，以300 元折算1 日，其認事、
    用法均無不合，量刑亦稱允當，應予維持，並引用原審判決
    書記載之事實、證據及理由（詳如附件）。
三、被告上訴意旨略以：伊承認持有毒品，但原審判刑過重，伊
    現在工作月薪僅有2 、3 萬元，還要繳納車貸、房貸，伊沒
    有辦法負擔。為此，請求撤銷原判決，量處較輕刑度之判決
    。
三、按法官於有罪判決中，究應如何量處罪刑，自得依據個案情
    節，參諸刑法第57條所定各款犯罪情狀之規定，於該法定刑
    度範圍內，基於合義務性之裁量，量處被告罪刑，而量刑之
    裁量權，乃憲法所保障法官獨立審判之核心，法院行使此項
    裁量權，亦非得以任意或自由為之，仍應受一般法律原理原
    則之拘束，即仍須符合法律授權之目的、法律秩序之理念、
    國民法律感情及一般合法有效之慣例等規範，尤其應遵守比
    例原則及平等原則之意旨，否則即可能構成裁量濫用之違法
    （最高法院86年度台上字第7655號判決要旨參照）。亦即如
    非有裁量逾越或裁量濫用之明顯違法情事，自不得擅加指摘
    其違法或不當，即使上級審對下級審裁量權之審查，亦應同
    此標準，此不僅在保障法官不受任何制度外之不當干涉，更
    保障法官不受制度內的異質干涉，此方符憲法第80條所宣示
    獨立審判之真義。本件原審既已審酌被告前已有毒品前科，
    又明知持有毒品係觸法之事，竟仍無故受不詳姓名年籍友人
    之託持有本件毒品，行為顯有可議之處，並念及被告坦承犯
    行，並未因之危及他人身体健康等一切情狀予以量刑，並未
    有何裁量逾越或濫用之明顯違法情事。被告仍以原審量刑過
    重為由上訴，即無理由，應予駁回。
據上論斷，應依刑事訴訟法第455 條之1 第1 項、第3 項、第
368 條，第371條、第373 條，判決如主文。
本案經檢察官甲○○到庭執行職務。
中    華    民    國    95    年    6     月    13    日
                  刑事第四庭  審判長法  官  郭玫利
                                    法  官  陳明呈
                                    法  官  陳振嘉
不得上訴。
以上正本證明與原本無異。
中    華    民    國    95    年    6     月    13    日
                                    書記官  顏宗貝


司法院資訊處製作；財團法人民間司法改革基金會備份。
